ko: 영유아 > 아기 장난감/운동용품 > 액티비티 장난감: 액티비티 센터; 음악 장난감; 딸랑이; 치발기 장난감
es: Bebés y niños pequeños > Juguetes y actividades para bebés > Juguetes de actividades para bebés: Centros de actividades; Juguetes musicales; Sonajeros; Juguetes para la dentición
bg-BG: Бебета и малки деца > Бебешки играчки и игри за активно развитие > Бебешки играчки за активност: Центрове за активност; Музикални играчки; Дрънкалки; Гризалки
lt-LT: Kūdikiai ir maži vaikai > Kūdikių žaislai ir veiklos įranga > Kūdikių veiklos žaislai: Veiklos centrai; Muzikiniai žaislai; Barškučiai; Dantų dygimo žaislai
nb: Baby og barn > Babyleker og aktivitetsutstyr > Aktivitetsleker for baby: Aktivitetssentre; Musikkleker; Rangler; Biteleker
sk-SK: Bábätká > Detské hračky a vybavenie na interaktívne hry > Interaktívne hračky pre deti: Interaktívne tabule; Hudobné hračky; Hrkálky; Hryzadlá
sl-SI: Dojenčki in malčki > Otroške igrače in oprema za razvoj motoričnih sposobnosti > Aktivnostne igrače za dojenčke: Igralni centri; Glasbene igrače; Ropotulje; Grizala
de: Baby & Kleinkind > Babyspielwaren > Baby-Aktiv-Spielzeug: Activity-Center; Musikspielzeuge; Babyrasseln; Beißspielzeuge
th: ทารกและเด็กเล็ก > อุปกรณ์ของเล่นและกิจกรรมสำหรับเด็กทารก > ของเล่นกิจกรรมสำหรับเด็กเล็ก: ศูนย์กิจกรรม; ของเล่นดนตรี; ของเล่นเขย่า; ของเล่นยางกัด
zh-TW: 嬰幼兒 > 嬰兒玩具和嬰兒活動設備 > 嬰兒活動類玩具: 活動中心; 音樂玩具; 寶寶音效玩具; 磨牙玩具
el: Βρεφικά & παιδικά είδη > Βρεφικά παιχνίδια και εξοπλισμός δραστηριοτήτων > Βρεφικά παιχνίδια δραστηριοτήτων: Κέντρα δραστηριοτήτων; Μουσικά παιχνίδια; Κουδουνίστρες; Παιχνίδια οδοντοφυΐας
sv: Baby och småbarn > Bebisleksaker och aktivitetsutrustning > Aktivitetsleksaker för bebisar: Aktivitetscentra; Musikleksaker; Skallror; Bitleksaker
vi: Trẻ sơ sinh và trẻ tập đi > Đồ chơi trẻ em & thiết bị hoạt động > Đồ chơi vận động cho em bé: Xe tập đi có đồ chơi; Đồ chơi âm nhạc; Cái lúc lắc; Đồ chơi gặm nướu
fi: Vauvat ja leikki-ikäiset > Vauvan lelut ja aktivointi > Vauvan aktivointilelut: Aktiivisuuskeskukset; Musiikkilelut; Helistimet; Vauvan purulelut
fr: Bébés et tout-petits > Jouets pour bébés et équipement d’éveil > Jouets d’éveil pour bébés: Centres d’activités; Jouets musicaux; Hochets; Jouets de dentition
zh-CN: 婴幼儿用品 > 婴儿玩具/活动设备 > 婴幼儿活动玩具: 活动中心; 音乐玩具; 摇铃; 出牙嚼器
cs: Děti a kojenci > Dětské hračky > Aktivní hračky pro batolata: Centra aktivit; Hudební hračky; Chrastítka; Hračky na prořezávání zoubků
pt-PT: Bebé e criança > Equipamento de atividade e brinquedos para bebé > Brinquedos de atividade para o bebé: Centros de atividades; Brinquedos musicais; Rocas; Brinquedos mordedores
da: Baby og småbørn > Babylegetøj > Aktivitetslegetøj til babyer: Aktivitetscentre; Musiklegetøj; Rangler; Bidelegetøj
pt-BR: Infantil > Brinquedos para bebês > Centros de atividades para bebês: Centros de atividades; Brinquedos musicais; Chocalhos; Brinquedos para dentição
tr: Bebek ve Küçük Çocuk Ürünleri > Bebek Oyuncakları ve Aktivite Gereçleri > Bebekler için Aktivite Oyuncakları: Aktivite Merkezleri; Müzikli Oyuncaklar; Çıngıraklar; Diş Çıkarma Oyuncakları
ru: Товары для детей > Детские игрушки и товары для активного развития > Развивающие детские игрушки: Развивающие центры; Музыкальные игрушки; Погремушки; Прорезыватели для зубов
it: Bebè e bimbi > Attrezzature per attività e giochi per bebè > Giochi multiattività per bebè: Centri di attività; Giocattoli musicali; Sonagli; Giocattoli per la dentizione
ja: ベビー用品 > ベビー向けおもちゃ > ベビー用アクティビティトイ: アクティビティセンター; 音楽玩具; がらがら; 歯固めおもちゃ
nl: Baby en peuter > Babyspeelgoed > Activiteitsspeelgoed voor baby's: Activiteitscentra; Muziekspeelgoed; Rammelaar; Bijtspeelgoed
pl: Dzieci i niemowlęta > Zabawki dla niemowląt > Zabawki interaktywne dla niemowląt: Centrum zabaw; Zabawki muzyczne; Grzechotki; Zabawki dla ząbkujących niemowląt
hr-HR: Bebe i mala djeca > Dječje igračke i oprema > Igračke za dječje aktivnosti: Podloga za aktivnu dječju igru; Glazbene igračke; Zvečke; Igračke za zube
ro-RO: Bebeluși și copii mici > Jucării pentru copii și echipamente pentru activități > Jucării pentru activități copii: Centre de activitate; Jucării muzicale; Sunători; Jucării pentru dentiție
en: Baby & Toddler > Baby Toys & Activity Equipment > Baby Activity Toys: Activity Centers; Musical Toys; Rattles; Teething Toys
hu: Baba- és csecsemő > Babajátékok és -tevékenységfelszerelések > Babatevékenység-játékok: Tevékenységi központok; Zenejátékok; Csörgők; Rágókás játékok